【裁判字號】    99,易,403
【裁判日期】    990521
【裁判案由】    竊盜
【裁判全文】
臺灣彰化地方法院刑事判決               99年度易字第403號
公  訴  人  臺灣彰化地方法院檢察署檢察官
被      告  丙○○
上列被告因竊盜案件，經檢察官提起公訴（99年度偵字第1776號
、99年度偵字第2850號），本院判決如下：
    主  文
丙○○竊盜，累犯，處有期徒刑參月；又攜帶兇器竊盜，累犯，
處有期徒刑柒月。應執行有期徒刑捌月。
    事  實
一、丙○○ (原名賴炳宏)曾因犯竊盜罪，經本院以97年度員簡
    字第52號判決判處有期徒刑3月確定，於民國(下同)97年4
    月24日(起訴書誤載為「97年3月17日」)執行完畢。詎仍不
    知悔改，(一)復基於意圖為自己不法所有之竊盜犯意，於99
    年1月14日上午7時30分許，至彰化縣溪湖鎮○○里○○路萬
    善堂內，徒手竊取萬善堂所有之青銅香爐1個(價值約新台幣
    《下同》3千5百元)得手，隨後出售給溪湖鎮守信行資源回
    收場不知情之負責人陳玥辰，得款230元。(二)又另行起意
    ，基於意圖為自己不法所有之竊盜犯意，於99年1月16日上
    午6時30分許，攜帶其所有客觀上足供兇器使用之鐵製鋸條1
    支，至上開萬善堂旁，以該鋸條鋸斷連接抽水馬達之水管後
    ，竊取該堂所有之抽水馬達1個(價值約2千5百元)得手，隨
    後亦出售給守信行資源回收場不知情之負責人陳玥辰，得款
    260元，丙○○持用之上開鐵製鋸條，則經其丟棄而滅失。
    嗣經警循線查獲上情。
二、案經彰化縣警察局溪湖分局報告臺灣彰化地方法院檢察署檢
    察官偵查起訴。
    理  由
一、本件為刑事訴訟法第376條第2款所列案件，依同法第284條
    之1規定，由法官獨任審判，先予敘明。
二、關於證據能力部分：
(一)按被告以外之人於審判外之言詞或書面陳述，除法律有規定
    者外，不得作為證據，刑事訴訟法第159條第1項固有明文。
    惟被告以外之人於審判外之陳述，雖不符刑事訴訟法第159
    條之1至第159條之4規定（得為證據之情形），而經當事人
    於審判程序同意作為證據，法院審酌該言詞陳述或書面陳述
    作成時之情況，認為適當者，亦得為證據，刑事訴訟法第15
    9條之5第1項定有明文。本案中公訴人所提出之證人即萬善
    堂之管理人員乙○○、甲○○、證人即守信行資源回收場之
    負責人陳玥辰等之警詢供述、證人甲○○領回上開抽水馬達
    時所書立之贓物認領保管單，以及守信行資源回收場之收購
    物品登記簿影本，均屬被告丙○○以外之人於審判外之言詞
    或書面陳述，被告於本院審理中，同意作為證據，且本院審
    酌該等言詞及書面陳述作成時之情況，亦均認為適當，復與
    本案待證事實具有關聯性，並經本院於審理時依法定程序予
    以調查，故均得作為證據。
(二)另本案就上開事實一 (一)、(二)之現場蒐證照片各1張及3
    張，係警員於勘查現場時，透過照相設備對現場景物、特徵
    拍攝所形成之機械性紀錄，再還原於照相紙上，因其現場拍
    攝之情形與相片所呈現之內容，是藉由照相設備之正確性來
    加以保障其內容之一致性，並非人對現場情形之言詞描述本
    身，故非屬供述證據，自無傳聞法則之適用。上開照片既係
    透過照相設備拍攝後所得，又與本案犯罪事實具有關聯性，
    且被告及公訴人於審理時，對於卷內所附之上開照片，亦均
    同意作為證據，復查無不得作為證據之事由，故依法亦均得
    作為證據。
三、上開犯罪事實，迭據被告於偵查中及本院審理時坦承不諱，
    核與證人乙○○【證明犯罪事實一(一)部分】、甲○○【證
    明犯罪事實一(二)部分】、陳玥辰【證明犯罪事實一(一)、
    (二)部分】於警詢證述之情節相符，復有守信行資源回收場
    之收購物品登記簿影本【證明犯罪事實一(一)、(二)部分】
    、證人甲○○書立之贓物認領保管單【證明犯罪事實一(二)
    部分】各1份在卷可佐；此外，亦有現場蒐證照片各1張【見
    99年度偵字第1776號卷第8頁，證明犯罪事實一(一)部分】
    及3張【見99年度偵字第2850號卷第16、17頁，證明犯罪事
    實一(二)部分】附卷可參。足認被告之自白與事實相符，可
    以採信。按刑法第321條第1項第3款之攜帶兇器竊盜罪，係
    以行為人攜帶兇器竊盜為其加重條件，此所謂兇器，其種類
    並無限制，凡客觀上足以對人之生命、身體、安全構成威脅
    ，具有危險性之兇器均屬之，且只須行竊時攜帶此種具有危
    險性之兇器為已足，並不以取出兇器犯之，或攜帶之初有行
    兇之意圖為必要（最高法院79年度台上字第5253號判例、94
    年度台上字第3149號判決意旨參照）。本案就上開犯罪事實
    一(二)部分被告所持用之鋸條1支，雖因遭被告丟棄滅失而
    未能扣案，惟該鋸條為鐵製，並長約30公分，已據被告於警
    詢及本院審理時供述甚明，從其能鋸斷連接上開抽水馬達之
    水管一情觀之，該鐵製鋸條應屬堅硬尖銳，依社會一般通念
    ，已足以對人之生命、身體安全構成威脅，在客觀上顯然具
    有危險性，屬於兇器無訛。是本案事證明確，被告所為上開
    一次竊盜既遂及一次攜帶兇器竊盜既遂之犯行，均堪以認定
    。
四、論罪科刑部分：
(一)核被告所為，分別係犯刑法第320條第1項之竊盜既遂罪及同
    法第321條第1項第3款之攜帶兇器竊盜既遂罪，被告就上開
    犯行間，犯意各別，應予分論併罰。又查被告前因犯竊盜罪
    ，經本院以97年度員簡字第52號判決判處有期徒刑3月確定
    ，於97年4月24日執行完畢一節，有臺灣高等法院被告前案
    紀錄表1份在卷可稽。被告於上開徒刑執行完畢後，5年以內
    故意再犯本案有期徒刑以上之罪，均為累犯，各應依刑法第
    47條第1項規定加重其刑。
(二)審酌被告除上述累犯前科外，另有詐欺罪之犯罪前科，有前
    揭臺灣高等法院被告前案紀錄表可參，素行不佳；其身體健
    全，時值青壯年，不思以正當方法取得財物，竟竊取他人財
    物變賣供己花用，無視法紀，未能尊重他人之財產權，並且
    破壞社會之安寧秩序，所為實有可議；惟念及被告於犯後坦
    承犯行，另被害人亦已取回部分財物，且被告所竊得之財物
    價值非鉅，亦據證人乙○○、甲○○於警詢陳述明確，對被
    害人所生之危害尚非重大，暨斟酌被告之智識程度為國中畢
    業及其犯罪之動機、目的、手段等一切情狀，爰分別量處如
    主文所示之刑。公訴人於本院審理時，雖以言詞求為對被告
    量處應執行刑有期徒刑10月，然本院經審酌上情後，認公訴
    人所為求刑尚嫌稍重，乃核情量處如主文所示之應執行刑。
    至於被告就上開事實一(二)部分所持以犯罪之鋸條1支，雖
    屬被告所有供本案犯罪所用之物，但因已遭被告丟棄而滅失
    ，又非屬違禁物，為免日後執行困難，茲不予宣告沒收，併
    此敘明。
據上論斷，應依刑事訴訟法第284條之1、第299條第1項前段，刑
法第320條第1項、第321條第1項第3款、第47條第1項、第51條第
5款，刑法施行法第1條之1第1項、第2項前段，判決如主文。
本案經檢察官林于人到庭執行職務。
中    華    民    國    99    年    5     月    21    日
                  刑事第三庭    法  官  陳銘壎
以上正本證明與原本無異。
如不服本判決應於收受判決後10日內向本院提出上訴書狀，並應
敘述具體理由；其未敘述上訴理由者，應於上訴期間屆滿後20日
內向本院補提理由書（均須按他造當事人之人數附繕本）「切勿
逕送上級法院」。
告訴人或被害人對於判決如有不服具備理由請求檢察官上訴者，
其上訴期間之計算係以檢察官收受判決正本之日期為準。
中    華    民    國    99    年    5     月    21    日
                                書記官  楊筱惠
附錄本案論罪科刑法條全文：
中華民國刑法第320條第1項：
意圖為自己或第三人不法之所有，而竊取他人之動產者，為竊盜
罪，處5年以下有期徒刑、拘役或5百元以下罰金。
中華民國刑法第321條第1項：
犯竊盜罪而有左列情形之一者，處6月以上、5年以下有期徒刑：
一  於夜間侵入住宅或有人居住之建築物、船艦或隱匿其內而犯
    之者。
二  毀越門扇、牆垣或其他安全設備而犯之者。
三  攜帶兇器而犯之者。
四  結夥三人以上而犯之者。
五  乘火災、水災或其他災害之際而犯之者。
六  在車站或埠頭而犯之者。

司法院資訊處製作；財團法人民間司法改革基金會備份。
